Inventaris van het archief van het geslacht Heldring en aanverwante geslachten, 1650-2002
Nationaal Archief, Den Haag
- Het geslacht Heldring, A.
  - Ernst Heldring (1871-1954), XIV.
    - Openbaar leven, b.
      - Algemeen, 1.
        - bb. Verslagen van besprekingen
          - Voordrachten en stilistische arbeid, cc.
            - Op het terrein van de financieel-economische en handelspolitiek, (1.)
              - Teksten van voordrachten en toespraken, concepten van gepubliceerde of te publiceren artikelen en voordrachten betrekking hebbende op de handelspolitiek en onderwerpen van financieel-economische aard, 1929-1940; 173-174; 2 pakken
                - 1933-1940, 174
                8. Tekst van een verhandeling naar aanleiding van een door prof. Th. Gregory opgesteld memorandum inzake de invloed van de stabiliteit van de wisselkoersen op het herstel van de handel, z.j. (1934). In het engels. (H en D, p. 1617).
                9. Tekst van een voordracht over de landbouwpolitiek, 1934.
                10. Verhandeling over de Internationale monetaire situatie en de positie daarin van landen die deel uitmaken van het "Gold bloc", z.d. (1934).
                11. Tekst van een aan de lunch van de Maatschappij voor Nijverheid gehouden voordracht over handelspolitiek, 1936.
                12. Nota opgesteld ten behoeve van de Economische Raad over de handelsverhoudingen tusschen Nederland en Nederlandsch-Indië, z.j. (1936).
                13. Tekst van een verhandeling bestemd voor de Société Belge d'études et d'expension getiteld "L'évolution récente des relations économiques entre les Pays Bas et les Indes Néerlandaises", 1936.
                14. Tekst van een in het Algemeen Handelsblad te publiceren artikel betreffende "Landbouwpolitiek", 1937.
                Blijkens een op dit stuk gestelde aantekening zou het hier een tekst voor een in het Algemeen Handelsblad te publiceren artikel betreffen.
                15. Tekst van een voor de Nederlandse Vereniging voor Vrijhandel gehouden voordracht over vrijhandelspolitiek, z.j. (1937).
                16. Tekst van een onderhoud met de pers over belastingen en prijspolitiek op 17 januari 1940.
              - Uitnodigingskaart ter bijwoning van door hem gehouden zgn. "Cobden Lecture" over "The Economic Labyrinth" voor The Dunford House (Cobden Memorial) Association in de Royal Society of Arts te Londen op 4 mei 1933., 175; 1 stuk
              - Tekst van een door hem geschreven verhandeling over de gevolgen van het verlaten van de gouden standaard, met soortgelijke als reactie daarop geschreven verhandeling van de hand van A.P. Bronsingh, directeur van de Stoomvaart-Maatschappij Nederland, 1933. (H en D, p. 1598)., 176; 2 stukken
              - Tekst van een door hem op 28 September 1936 aan het A.N.P. gegeven interview over de gevolgen van het verlaten van de gouden standaard en de devaluatie van de gulden. (H en D, p. 1642)., z.j. (1936); 177; 1 stuk
              - Artikel "Buitenlandsche Leeningen en Handelspolitiek" van de hand van dr. E. Heldring, oud-president van de Kamer van Koophandel te Amsterdam, gepubliceerd in het Banknummer van het Algemeen Handelsblad, juli 1937; 178; 1 stuk
            - Begrafenisredevoeringen en in-memoriam artikelen, (2.)
              - Kranteknipsel houdende een in-memoriam artikel van zijn hand bij het overlijden van jhr. Laurens Pieter Eignus Op ten Koort, president-commissaris van de Stoomvaart-Maatschappij Wederland, 1924; 179; 1 stuk
              - Kranteknipsel houdende in-memoriam artikel van zijn hand betreffende S.P. van Eeghen, 1934; 180; 1 stuk
              - Tekst van de grafrede door hem uitgesproken bij de begrafenis van H.C. Rehbock, commissaris van De Nederlandsche Bank. Fotocopie., 1938; 181; 1 stuk
              - Tekst van een grafrede door hem uitgesproken bij de begrafenis van C.J.K. van Aalst, president-directeur der Nederlandsche Handel-Maatschappij, commissaris der K.N.S.M., (Hen D, p. 1658)., z.j. (1939); 182; 1 stuk
              - Concept van een niet gepubliceerd in-memoriam artikel van zijn hand ter gelegenheid van het overlijden van L.J.A. Trip, tot 1946 president van de Nederlandsche Bank, 1947; 183; 1 stuk
      - Hoofdfuncties, 2.
        - aa. Directeur van de Koninklijke Nederlandsche Stoomboot-Maatschappij (1899-1937) en commissaris daarvan (1937-1953).
          - Stukken verband houdende met zijn functie als directeur van de Koninklijke Nederlandsche Stoomboot-Maatschappij, 1902-1936; 184; 1 omslag
            Het betreft de navolgende stukken. Voor de gedrukte uitgave van de tekst van een aantal daarvan zie de noot onder de inventarisnummers 120-124.
            1. Nota "Consolidatie van de Nederlandsche Stoomvaartondernemingen", opgesteld door Ernst Heldring en gericht aan de nederlandse rederijen, 1902. Negatief fotografisch afschrift. (H en D, p. 1499). N.B. Het origineel bevindt zich waarschijnlijk in het archief van de K.N.S.M.
            2. Verhandeling betreffende de positie van Amsterdam in het internationale transitoverkeer en de rol van de rederijen hierbij, 1904. Negatief fotografisch afschrift. (H en D, p. 1501). N.B. Het origineel bevindt zich waarschijnlijk in het archief van de K.N.S.M.
            3. Concept van een antvoord te geven op de algemene vergadering van aandeelhouders der K.N.S.M., 1907- N.B. De bladen waarop de handgeschreven tekst zich bevindt zijn uit een kopieboek gescheurd.
            4. Minuut van een brief van Ernst Heldring (in zijn functie van directeur van de K.N.S.M.) aan C.J.K. van Aalst, 19l4. Fotokopie.
            5. Ingekomen brief van M.L. Wallenberg, 1919.
            6. Stukken betreffende het conflict inzake de Holland Zuid-Afrika Lijn, 1922. (H en D, p. 456 noot 3, p. 457 noot 1, p. 1507 en p. 1509).
            7. Ingekomen brief van P. den Tex, 1923.
            8. Kopie van een brief van de Holland-Oost-Afrika Lijn gericht aan de voorzitter van het College van Commissarissen, 1923.
            9. Kopieën van brieven gericht aan dr. C.J.K. van Aalst, commissaris van de K.N.S.M., betreffende de situatie in de Afrika-vaart, 1923. (H en D, p. 1516).
            10. Ingekomen brief van J. van Hasselt, mededirecteur van de K.N.S.M. met scheepvaart-politieke beschouwingen rondom de Stoomvaart Maatschappij Nederland, 1930.
            11. Tekst van een onderhoud met dr. A. Loudon, secretaris van de nederlandse legatie te Madrid betreffende de vervoer van spaanse sinaasappels, tot dan toe verscheept met boten van de K.N.S.M.
            12. Nota betreffende de financiële toestand van de K.N. S.M., 1932.(H en D, p. 1562).
            13. Nota betreffende de financiële situatie van de K.N. S.M. en het door de regering ingediende wetsontwerp tot steun aan de scheepvaart, z.d. (1932). (H en D, p. 1568).
            Blijkens de op dit stuk gestelde aantekening zou deze nota gericht zijn geweest aan de commissaris der K.N.S.M.
            14. Kopie van een brief gericht aan de minister van Economische Zaken en Arbeid betreffende regeringssteun aan de rederijen, 1932. (H en D, p. 1570).
            15. Kopie van een bij Ernst Heldring ingekomen brief afkomstig van het ministerie van Economische Zaken en Arbeid, betreffende steun aan de Java-China-Japan Lijn, 1932. (H en D, p. 1572).
            16. Kopie van een brief- afkomstig van de Java-China-Japan Lijn gericht aan de minister van Economische Zaken en Arbeid betreffende de afwijzing van het verzoek om staatssubsidie, 1932. (H en D, p. 1574).
            17. Kopie van een brief afkomstig van de directie van de Koninklijke Nederlandse Stoomboot Maatschappij, gericht aan de minister van Binnenlandse Zaken en voorzitter van de Ministerraad, inhoudende het verzoek om financiële steun van de regering, 1932. (H en D, p. 1575).
            18. Kopie van een brief gericht aan de minister van Economische Zaken en Arbeid betreffende steun aan de Java-China-Japan Lijn en andere scheepvaartondernemingen, 1932. (H en D, p. 1577).
            19. Verslagen van de besprekingen die in januari 1935 gevoerd werden met de heer J.D. Brands, directeur van de K.P.M. en de heer M.C. Koning, commissaris van de Stoomvaart Maatschappij Nederland betreffende een eventuele combinatie van de K.P.M. met de Java-China-Japan Lijn, 1935. (H en D, p. 1619 e.v.).
            20. Nota gericht aan de minister van Koloniën, dr. H. Colijn, betreffende de vruchteloze besprekingen tussen de K.P.M. en de Java-China-Japan Lijn om tot een nauwere verstandhouding te komen, 1935. (H en D, p. 1626).
            21. Verslag van een bespreking, betreffende de situatie van de nederlandse scheepvaart in het oosten, gevoerd tijdens het bezoek van prof. J. van Gelderen en mr. dr. P. J.A. Idenburg, lid en secretaris van de ontbonden delegatie voor de onderhandelingen over een handelsverdrag met Japan, 1935. (H en D, p. 1623).
            22. Nota gericht aan de minister van Economische Zaken inhoudende voorstellen tot het behoud van de verbinding van Amsterdam met Brazilië en Argentinië, 1935. (H en D, p. 1628).
            23. Kopie van een brief gericht aan de minister van Koloniën betreffende subsidie aan de Java-China-Japan Lijn en de verhouding ten opzichte van de Koninklijke Paketvaart Maatschappij, 1935. (H en D, p. 1630).
            24. Kopie van een brief gericht aan de minister van Handel, Nijverheid en Scheepvaart betreffende de lijnvaart op Zuid-Amerika, 1936. (H en D, p. 1634).
          - Ingekomen brief van mr. D. Crena de Iong, president-directeur van de Nederlandsche Handel-Maatschappij te Amsterdam. Fotokopie., 1936; 185; 1 stuk
          - Stukken betrekking hebbende op het neerleggen van zijn functie van commissaris van de Koninklijke Nederlandsche Stoomboot Maatschappij, 1953; 186; 1 omslag
        - bb. Voorzitter van de Kamer van Koophandel en Fabrieken van Amsterdam en bemoeiingen met de internationale kamer (1907-1931).
          - Niet verzonden expeditie van een brief gericht aan de minister van Financiën betreffende de financiële ence rechtspositie van de Kamers van koophandel. (H en D, p. 1518)., 1923; 187; 1 stuk
          - Minuut van een brief door hem verzonden aan het hoofd van de afdeling Handel en Nijverheid van het ministerie van Arbeid, Handel en Nijverheid over de ministeriële mededeling van de salarisvermindering van het personeel van de kamers van koophandel, 1923; 188; 1 stuk
          - Verslag van een onderhoud in zijn functie van voorzitter van de Kamer van Koophandel van Amsterdam met de burgemeester aldaar over de positie van Amsterdam als havenstad, 1925; 189; 1 stuk
          - Verslag van een bespreking met de minister van Justitie, mr. Donner, ter ondersteuning van het door de Kamer van Koophandel ingezonden adres inzake het wetsontwerp op de naamloze vennoot schappen, 1926; 190; 1 stuk
          - Ingekomen stukken door hem ontvangen als voorzitter van de Kamer van Koophandel en Fabrieken voor Amsterdam, 1927-1931; 191; 1 omslag
          - Ingekomen stukken betreffende zijn afscheid als voorzitter van de Kamer van Koophandel en Fabrieken voor Amsterdam, 1931-1932; 192; 1 omslag
          - Directeur van de Nederlandsche Handel-Maatschappij (1939-1948)., cc.
            - Kopie van een aan P.E. Tegelberg, voorzitter van de Raad van commissarissen der Nederlandsche Handel-Maatschappij gerichte brief waarin hij meedeelt dat hij zich in overeenstemming met de wens der commissarissen en directieleden beschikbaar stelt voor het presidium van de Nederlandsche Handel-Maatschappij, met bijgaand kranteartikel in De Telegraaf. (H en D, p. 1654)., 1939; 193; 2 stukken
            - "Overwegingen voor het afwijzen van het voorzitterschap van Commissarissen van de Nederlandsche Handel-Maatschappij", door hem opgesteld naar aanleiding van een desbetreffend aan hem gericht verzoek bij zijn aftreden als president van deze maatschappij, met bijgaande correspondentie met P.E. Tegelberg, 1948; 194; 1 omslag
            - Stukken betrekking hebbende op zijn aftreden per 1 januari 1949 als president van de Nederlandsche Handel-Maatschappij, 1948-1949; 195; 1 omslag
      - Politieke functies, 3.
        - Diplomatiek paspoort voor Ernst Heldring gegeven door de secretaris van de nederlandse legatie in Parijs, 1919; 196; 1 stuk
        - Minuut van een brief betreffende zijn aanvaarding van het lidmaatschap van de Eerste Kamer voor de Liberale Staatspartij, gericht aan mr. W.C. Wendelaar, lid van de Tweede Kamer voor die partij, 1938; 197; 1 stuk
        - Oproep voor de vergadering van de senioren conventen der beide kamers van de Staten-Generaal op 7 juni 1945, het bijgaand zelf opgemaakte lijst van de op die vergadering aanwezige personen. Getypt en geschreven., 198; 2 stukken
      - Overige functies en activiteiten, 4.
        - aa. Op het terrein van economie en handel
          - Ingekomen brief met geïnsereerd afschrift van een aan hem gerichte brief van de minister van Koloniën houdende verzoek om als arbiter op te treden in het geschil tussen de Nederlands-Indische regering en de Javasche Bank terzake van de jaarafsluiting over 1921/22 en zich daarvoor zonodig naar Nederlands-Indië te begeven, 1923; 199; 1 stuk
          - Koninklijk besluit houdende zijn benoeming als lid van de bestendige verzoeningscommissie ingesteld op grond van het in 1933 tussen Nederland en Noorwegen gesloten verdrag tot beslechting van geschillen, afschrift, 1939; 200; 1 stuk
          - Correspondence, nota's en verslagen van besprekingen betreffende de Indonesische kwestie en de daarmee samenhangende situatie van het indische bedrijfsleven ontvangen en verzonden in zijn functie van bestuurslid van de Ondernemersraad voor Nederlands-Indië, 1945-1949; 201; 1 pak
            Het betreft hier onder meer verslagen van besprekingen en correspondentie met de volgende personen:
            dr. J.P. Bannier, gecommitteerde voor Indische zaken van het departement van Overzeese Gebiedsdelen,
            mr. dr. L.J.M. Beel, minister-president,
            F. de Boer, lid van de commissie-generaal voor Nederlands-Indië,
            mr. C.G.W.H. baron van Boetzelaer, minister van Buitenlandse Zaken,
            J.T. Cremer,
            W. Drees, minister-president,
            dr. G.W.M. Huysmans, minister van Economische Zaken,
            jhr. mr. W.J. de Jonge, voorzitter van de Federatie van Verenigingen van Bergcultuurondernemingen in Indonesie,
            mr. W.G.F. Jongejan, voorzitter Ondernemersraad voor Nederlands-Indië,
            mr. J.A. Jonkman, minister van Overzeese Gebiedsdelen,
            dr. A.D.A. de Kat Angelino,
            mr, E.N. van Kleffens, minister zonder portefeuille,
            mr. P. Leendertz, directeur Kina-bureau,
            prof, mr, P. Lieftinck, minister van Financiën,
            dr. J.H.A. Logemann, minister van Overzeese Gebiedsdelen,
            H.J. van Mook, luitenant gouverneur-generaal van Nederlands-Indië,
            mr. C.J. Schaepman,
            prof. dr. ir. W. Schermerhorn,
            jhr. mr. A.M. Snouck Hurgonje.
          - Ingekomen brief van het bestuur van de Faculteit der Economische wetenschappen van de Universiteit van Amsterdam betreffende zijn aftreden als voorzitter van de Contactcommissie voor die faculteit, 1949; 202; 1 stuk
          - Afscheidsrede uitgesproken ter gelegenheid van zijn aftreden als comraissaris van de Scheepvaart Maatschappij Nederland, 1949; 203; 1 stuk
          - Stukken betreffende het beëindigen van zijn bestuursfuncties bij de Koninklijke Java-China-Paketvaartlijn N.V. (Royal Interocean-lines), de N.V. Verenigde Houthandelmaatschappijen en de Oostersche handel en reederijen, 1953; 204; 1 omslag
        - bb. Op sociaal cultureel of wetenschappelijk terrein
          - "Poeloe Wen; zijne topographische beschrijving en enige opmerkingen met betrekking tot de betekenis van het eiland", overdruk van een artikel van zijn hand in het Tijdschrift van het Koninklijk Nederlandsch Aardrijkskundig Genootschap, jaargang 1900., 205; 1 katern
            Ernst Heldring was secretaris van het Koninklijk Nederlandsch Aardrijkskundig Genootschap.
          - Teksten van door hem voor het Algemeen Handelsblad geschreven artikelen "Nogmaals Paleis-Raadhuis" houdende een kritische beschouwing over de door Amstellodanum gevoerde campagne tegen het voorstel van burgemeester en wethouders van Amsterdam om het paleis/raadhuis op de Dam aan het Rijk in eigendom over te dragen, benevens "Raadhuiszorgen" houdende een beschouwing over de verdeling van de geraamde kosten en het program van eisen voor het nieuwe raadhuis, met kranteknipsel en geleidebrief. Originelen en fotokopie., 1931, 1937; 206; 3 stukken
          - Lijst van deelnemers aan een maaltijd op 9 mei 1940 in het Amstelhotel in verband met een nederlands-belgisch museumoverlegs waarbij hij als voorzitter der Vereeniging "Rembrandt" aanwezig was. Gestencild., 207; 1 stuk
          - Stukken betreffende het beëindigen van zijn bestuursfuncties bij de Stichting Gooisch Natuurreservaat, de Nederlandsche Maatschappij voor natuurwetenschappelijk onderzoek van Oost- en West-Indië en de Vereeniging Nederlandsch Historisch Scheepvaart Museum, 1953; 208; 1 omslag
    - Genealogische activiteiten, c.
      - Correspondentie tussen Ernst Heldring of - in opdracht van deze - tussen P.J. Kapteijn en diverse archiefinstellingen in binnen- en buitenland betreffende de mogelijke oorsprong van Hans Hendrik Heldring (1649-1710) en van het geslacht Heldring in de baltische staten, betreffende de recrutering van Coerlanders in het regiment dragonders prins van Hessen-Kassel en betreffende de genealogie van het geslacht Uylenbroek, 1892-1900, 1932-1933; 209; 1 pak
      - Brochure "Genealogie der familie Sillem", opgemaakt in 1908 en uitgegeven te Hamburg in 1909. Met genealogische aantekeningen betreffende zowel zijn afstamming als die van zijn echtgenote Maria Constance Bungener van dit geslacht, 1909 en z.d.; 210; 1 omslag
      - Door Ernst Heldring vervaardigd afschrift van "De oude Hemmensche pastorie en zijne bewoners", jeugdherinneringen van Louise Henriëtte Colsman-Heldring betrekking hebbend op de jaren 1850-1855, op schrift gesteld voor haar nicht Jacoba Cornelia, dochter van haar broer Justinus Jacob Leonard. Getypt., 1912; 211
      - Correspondentie met P.L. Thierens en J.F. de Balbian Verster betreffende aangelegenheden van genealogische aard, 1926-1930; 212; 1 pak
      - Correspondentie met S.B.J. Denijs, werkzaam op het gemeentearchief te Amsterdam, betreffende genealogische aangelegenheden zijn familie en aanverwante geslachten betreffende, 1926; 213; 1 omslag
      - Correspondentie tussen Ernst Heldring enerzijds en P.J. Kapteijn en Jos. Goudwaard anderzijds en tussen laatstgenoemden en verschillende archiefinstellingen betreffende de mogelijke oorsprong van het geslacht Heldring in Overijssel en Gelderland, speciaal het Ambt Delden, Goor en Deventer, alsmede betreffende de genealogie van het geslacht Van Vhelen met fotokopieën van archiefmateriaal, 1926-1933; 214; 1 pak
      - Correspondentie met verschillende personen betreffende de afleiding en de betekenis van de familienaam "Heldring", 1926, 1945; 215; 1 omslag
      - Correspondentie en aantekeningen betreffende de genealogie van de kinderen van Hans Hendrik Heldring (c. 1649-1710) en Johanna Uylenbroek, 1927, 1932-1933; 216; 1 omslag
      - Foto van het portret van Hans Hendrik Heldring (c. 1649-1710) vervaardigd voor Ernst Heldring, z.d; 217; 1 blad
      - Correspondentie betreffende de genealogie van Hans Hendrik Heldring (1692-1779) gehuwd met Anna Dorothea Gruppen, en van diens nakomelingen, 1926-1932; 218
        Hans Hendrik Heldring was de zoon van Hans Hendrik (c. 1649-1704) en Johanna Uylenbroek.
      - Minuten van uitgaande brieven en aantekeningen betreffende het Delftse geslacht Thierens, 1925-1926. Met latere correspondentie met archief en museum der gemeente Delft betreffende geschilderde portretten van leden van dit geslacht, 1942, 1951.; 219; 1 omslag
      - Overdruk voor Ernst Heldring uit het Maandblad van het Genealogisch Heraldisch Genootschap "De Nederlandsche Leeuw", houdende een artikel van P.L. Thierens "Familieaantekeningen Van Vhelen", inhoudende publicatie van gegevens over dit geslacht voorkomende in het familiearchief Heldring, 1926; 220; 1 katern
      - Correspondentie betreffende de genealogische samenhang van de geslachten Van Ommeren en Van Vhelen, met bijgaande genealogische staten, 1926-1932; 221; 1 pak
      - Correspondentie betreffende zijn voorouders Ottho Gerhard Heldring (1698-1764) en Arendina van Vhelen en de genealogie van laatstgenoemde, met afschriften en fotokopieën van archiefstukken alsmede prentbriefkaarten van plaatsen in Duitsland, waar leden van het geslacht Van Vhelen gewoond hebben, 1931-1933; 222; 1 pak
      - Ingekomen brieven en aantekeningen betreffende de genealogie van het geslacht Janssen in verband met Louise Gertruda Janssen, gehuwd met ds. Ottho Gerhard Heldring (1762-1841), predikant te Zevenaar. Getypt eh geschreven., 1926, 1930; 223; 1 omslag
      - Correspondentie en aantekeningen betreffende de genealogie van het geslacht Deuffer Wiel, 1926-1936; 224; 1 omslag
      - Correspondentie en aantekeningen betreffende de genealogie van het geslacht van zijn vrouw Marie Constance Bungener, 1926-1927; 225; 1 omslag
        Zie ook inventarisnummer 226.
      - Quelques notes sur la famille Bonzon, travail lu par tante Sophie Bonnard à une réunion de neveux et nieces en septembre 1932. Gestencild., 226; 1 katern
        Henriëtte Bonzon was gehuwd met Lucien Bungener. Hun dochter Marie Constance was gehuwd met Ernst Heldring.
      - Overdruk voor Ernst Heldring uit het Maandblad van het Genealogisch Heraldisch Genootschap "De Hederlandsche Leeuw", houdende een artikel van P.L. Thierens "Familie-aantekeningen Heldring" handelende over de vanaf 1676 in de familiebijbel opgetekende genealogische aantekeningen, met duplicaat en concept van een gedeelte, 1928; 227; 2 katernen en 1 stuk
      - Correspondentie met de haraldici L.I. Kuyck en R.F. Muschart betreffende het wapen van de familie Heldring, met daarbij behorende tekeningen en aquarellen, 1932; 228; 1 pak
      - Concept van de tekst van de genealogie van het geslacht Heldring zoals die in het Nederlandsch Patriciaat zal worden opgenomen, ingekomen bij Ernst Heldring (1871-1954), opgesteld door zijn neef P. van Eeghen, met geleidebrief, 1932; 229; 1 omslag
      - "Het geslacht Heldring", familiegeschiedenis en genealogie door Ernst Heldring, opgesteld in 1933, met aanvullingen tot 1937. Getypt en geschreven., 1933-1937; 230; 1 katern
      - Correspondentie betreffende het geslacht Uylenbroek met bijgaande fotografieën van archiefstukken, 1933; 231; 1 omslag
      - Kaartsysteem van zijn hand betreffende genealogische gegevens van leden van de geslachten Heldring (Heldring, Helderinck, Heldrin(c)k, Hildering, Hilderink), Portegies, Uylenbroeck (Ulenbroek), Van Vehlen (Von Vehlen, Van Veelen, Van Velen) en Wiel, z.d; 231A; 1 pak
      - Aan Ernst Heldring toegezonden nummers van "Pniel", weekblad voor het innerlijk leven, opgericht in 1890 door J.H. Gunning J.Hzn., met vervolgartikel "Ds. Ottho Gerhard Heldring te Hemmen" van de hand van prof. dr. M.J.A. de Vrijer, 1950; 232; 2 stukken
    - Particulier leven, d.
      Zie ook inventarisnummer 158.
      - Brochure houdende de publicatie van een door zijn vader Balthasar Heldring aan mr. N.P. van den Berg, president van de Javasche Bank te Batavia, gerichte brief, 1880; 233; 1 stuk
        Blijkens daarop gestelde aantekening is deze brochure in 1918 bij Ernst Heldring ingekomen.
      - Teruggezonden brieven ingekomen bij E.D. van Walree van de hand van Ernst Heldring, 1897-192(7); 234; 1 omslag
        1. Enkele brieven zijn onvolledig.